臺灣雲林地方法院協商程序宣示判決筆錄　100年度易字第374號
公　訴　人　臺灣雲林地方法院檢察署檢察官
被　　　告　葉錫明
選任辯護人　劉志卿律師
被　　　告　遠雄生醫有限公司
法定代理人　葉尚柏
上列被告等因違反藥事法案件，經檢察官聲請簡易判決處刑（99
年度偵字第4525、4526號、100 年度偵字第1774、2662號），本
院虎尾簡易庭認不宜逕以簡易判決處刑（100 年度虎簡字第143
號），移由刑事庭改依通常程序審理，被告於準備程序中，就被
訴事實為有罪之陳述，經檢察官聲請改依認罪協商程序而為判決
，本院認為適當，同意進行協商判決程序，於中華民國100 年7
月11日上午9 時7 分，在本院第五法庭宣示判決，出席職員如下
：
　　　　　　　　　　　　法　官　張文俊
　　　　　　　　　　　　書記官　金雅芳
　　　　　　　　　　　　通　譯　王聰裕
法官起立朗讀判決主文、犯罪事實要旨、處罰條文、附記事項，
並告知上訴限制、期間及提出上訴狀之法院，另諭知記載其內容
如下：
一、主  文：
    葉錫明過失犯藥事法第八十三條第一項之販賣偽藥罪，處拘
    役伍拾玖日，如易科罰金，以新臺幣壹仟元折算壹日。
    遠雄生醫有限公司因其代表人執行業務過失犯藥事法第八十
    三條第一項之販賣偽藥罪，科罰金新臺幣拾伍萬元。
二、犯罪事實要旨：
    葉錫明係址設彰化縣彰化市○○里○○路116 號之遠雄生醫
    有限公司（下稱遠雄公司）名義負責人葉尚柏之父，為遠雄
    公司之實際負責人，具藥師資格。李慈鳳係址設雲林縣虎尾
    鎮○○里○○路90號之順瑛堂生物科技製藥有限公司（下稱
    順瑛堂公司）名義負責人王清忠之子媳，為順瑛堂公司之實
    際負責人，亦為址設臺南市○○區○○里○○路○段131號1
    樓之桐瑛生技事業股份有限公司（下稱桐瑛公司）之負責人
    ，詎葉錫明應知販賣藥品，須確保來源清楚，無任何偽藥成
    分，始得販賣，竟疏未注意其於民國96年間自真實年籍不詳
    之成年人處購入之藥粉2 大袋（內含10餘包），僅將該真實
    年籍不詳之成年人提供之樣品送往臺北市衛生局及昭信標準
    檢驗股份有限公司（下稱昭信公司）檢驗，而未逐一採樣送
    檢有無含西藥成分，仍於99年2 月1 日，以遠雄公司名義與
    不知情之昱沅企業股份有限公司（下稱昱沅公司）簽立食品
    委託加工契約書，將上開藥粉交予昱沅公司裝入紅色膠囊（
    內裝淺褐色粉末），並包裝成每盒10粒裝及每盒20粒裝2 種
    型式，復將前開紅色膠囊，以10粒裝每盒新臺幣（下同）30
    0 元，20粒裝每盒600 元之代價，於99年2 月11日、12日售
    予順瑛堂公司計1000盒。嗣順瑛堂公司以「順瑛堂- 強哥勇
    健康活力膠囊」之名義，委由桐瑛公司在雲林、臺南、高雄
    地區之有線電視頻道製播銷售廣告，以每盒10粒裝1800元及
    每盒20粒裝3000元之代價販售上開強哥勇健康活力膠囊予林
    萬春、王再發等不特定民眾（順瑛堂、桐瑛公司及李慈鳳涉
    犯藥事法罪嫌部分，另為緩起訴處分）。後經行政院海岸巡
    防署中部地區巡防局雲林機動查緝隊將強哥勇膠囊送請行政
    院衛生署食品藥物管理局檢驗，驗出內含Thioaildenafil（
    分子量504 成分）為威而鋼主成分類源物，而悉上情。
三、處罰條文：
    藥事法第83條第3 項、第87條，刑法第11條、第41條第1 項
    前段。
四、附記事項：
    被告葉錫明願向指定之財團法人臺灣兒童暨家庭扶助基金會
    雲林分事務所（雲林家庭扶助中心）支付捐款新臺幣180,00
    0 元（依刑事訴訟法第455 條之2 第1 項第4 款、第455 條
    之4 第3 款、第4 款之規定記載，並得為民事強制執行名義
    ）。
五、協商判決除有刑事訴訟法第454 條之4 第1 項第1 款於本訊
    問程序終結前，被告撤銷協商合意或檢察官撤回協商聲請者
    ；第2 款被告協商之意思非出於自由意志者；第4 款被告所
    犯之罪非第455 條之2 第1 項所定得以協商判決者；第6 款
    被告有其他較重之裁判上一罪之犯罪事實者；第7 款法院認
    應諭知免刑或免訴、不受理者情形之一，及違反同條第2 項
    「法院應於協商合意範圍內為判決；法院為協商判決所科之
    刑，以宣告緩刑或2 年以下有期徒刑、拘役或罰金為限」之
    規定者外，不得上訴。
六、如本件判決有上開可得上訴之情形，得自收受宣示判決筆錄
    送達之日起10日內，向本院提出上訴書狀，上訴於第二審法
    院。
七、本件宣示判決筆錄，係依據刑事訴訟法第455 條之9 之規定
    作成，以代替本案之判決書。
中    華    民    國   100    年    7     月    11    日
                  刑事第五庭  書記官  金雅芳
                              法  官  張文俊
以上正本證明與原本無異。
                              書記官  金雅芳
中    華    民    國   100    年    7     月    11    日
附錄本案論罪科刑法條全文：
藥事法第83條
明知為偽藥或禁藥，而販賣、供應、調劑、運送、寄藏、牙保、
轉讓或意圖販賣而陳列者，處7 年以下有期徒刑，得併科新臺幣
5 百萬元以下罰金。
犯前項之罪，因而致人於死者，處7 年以上有期徒刑，致重傷者
，處3 年以上12年以下有期徒刑。
因過失犯第1 項之罪者，處2 年以下有期徒刑、拘役或科新臺幣
30萬元以下罰金。
第1 項之未遂犯罰之。
藥事法第87條
法人之代表人，法人或自然人之代理人、受雇人，或其他從業人
員，因執行業務，犯第82條至第86條之罪者，除依各該條規定處
罰其行為人外，對該法人或自然人亦科以各該條之罰金。